臺中高等行政法院裁定　　　　　　　　　　　　　　　九十二年度訴字第七二四號
　　原　　　告　甲○○
　　　　　　　　乙○○
　　訴訟代理人　陳協銓　會計師
　　　　　　　　己○○
　　參　加　人　丙○○
　　　　　　　　丁○○
　　被　　　告　財政部台灣省中區國稅局
　　代　表　人　戊○○
　　訴訟代理人　庚○○
右原告與被告間因補徵營業稅及罰鍰事件，應命參加人參加訴訟，本院裁定如左：
    主  文
丙○○、丁○○應參加本件原告之訴訟。
    理  由
一、按訴訟標的對於第三人及當事人一造必須合一確定者，行政法院應以裁定命該第
    三人參加訴訟，行政訴訟法第四十一條定有明文。
二、本件係原處分機關於民國（以下同）八十四年五月十日查獲原告等與訴外人姜文
    珍、丁○○、丙○○等五人，未依法辦理營業登記合夥建屋出售，審理違章成立
    乃核定補徵營業稅及罰鍰，原告及訴外人等循序提起復查遭駁回、原告不服經一
    再訴願後仍未甘服，遂提起本件行政訴訟主張：本件從房屋之興建、營造合約、
    出售簽約、財務收支等各方面，均為丙○○所署名，原告並未與其約定共同出售
    房地、也未約定共同承受盈虧、分配損益，與合夥之要件完全不同，本件應為丙
    ○○個人建屋出售，原告並無與其「互約出資」、「共同經營」、「共負盈虧」
    ，僅雙方基於信賴與擔保而成立之信託登記關係，絕非互約出資並經營共同事業
    之合夥關係，原處分機關、訴願決定機關既未查得「互約出資」、「經營共同事
    業」、「共負盈虧損益」之確切證據，證明原告與訴外人丙○○等人存有合夥之
    關係，未斟酌原告所提之理由與證據，以率爾方式推斷原告與丙○○等人為合夥
    建屋出售，對原告課徵營業稅跟罰鍰，已嚴重損及原告權益等語，訴請撤銷原處
    分、復查決定及訴願決定。被告則以：本件核發建築執照在前、設定抵押貸款在
    後，原告所稱係姜文珍（丙○○之父）等人為營建過程中財務周轉之確保，與其
    商議以甲○○、乙○○二人為起造人以募資金興建房屋等語顯非事實，至渠等所
    提主張信託契約亦係訴訟目的而為，依信託法規定應屬無效，且原告等並未償付
    任何貸款餘額及利息，卻能獲有十多戶房屋並出售，而所得款項皆流入其帳戶，
    足證原告亦為本件建屋出售案之合夥人，因認原告有合夥建屋出售之事實。
三、查稅捐稽徵法第十二條規定：「共有財產，由管理人負納稅義務；未設管理人者
    ，共有人各按其應有部分負納稅義務，其為公同共有時，以全體公同共有人為納
    稅義務人。」又合夥財產依民法第六百六十八條之規定，為合夥人全體公同共有
    。本件原處分機關認原告與姜文珍、丁○○、丙○○等五人成立合夥，並未辦理
    營業登記亦無合夥事業之名稱，是補徵營業稅及科處罰鍰之處分，乃依上開規定
    以原告及姜文珍、丁○○、丙○○等全體合夥人為納稅義務人。準此，該補徵營
    業稅及其罰鍰之原處分對原告及姜文珍、丁○○、丙○○五人即必須合一確定。
    本件原告否認有合夥關係，起訴請求撤銷原處分、復查決定及訴願決定，則合夥
    關係是否成立係本件之爭點所在，又姜文珍業於八十九年七月十八日死亡，其繼
    承人均拋棄繼承，有繼承系統表及台灣台中地方法院家事法庭拋棄繼承准予備查
    函附本院卷可稽，依首揭規定，本件訴訟標的對於訴外人丙○○、丁○○與原告
    即屬必須合一確定，爰依行政訴訟法第四十一條之規定，裁定如主文。
中　　華　　民　　國　　九十三　　　年　  　　一　　　月　　　五　　　　日
                 臺 中 高 等 行 政 法 院   第 三 庭
                                審 判 長 法  官　王　茂　修
                                         法  官　莊　金　昌
                                         法  官　許　金　釵
右正本證明與原本無異。
本裁定不得抗告。
中　　華　　民　　國　　九十三　　　年　  　　一　　　月　　　五　　　　日
　　　　　　　　　　　　　　　　　　　　 法院書記官　蔡逸媚
